臺灣高等法院刑事判決　　　　　　　 100年度上訴字第3065號
上訴人
即被告　李奕學
　　　　　　　（法務部矯正署臺北監獄臺北分監執行中）
上列上訴人因違反毒品危害防制條例等案件，不服臺灣板橋地方
法院100年度訴字第218號、100年度易緝字第22號、100年度易緝
字第23號、100 年度易緝字第74號，中華民國100年8月18日第一
審判決（起訴案號：臺灣板橋地方法院檢察署99年度偵字第1919
7、24196、23213、18770號、100年度毒偵字第377號，嗣於原審
準備程序進行中，被告就被訴事實為有罪陳述，經原審告知簡式
審判程序意旨，並聽取當事人意見後，裁定依簡式審判程序審理
），提起上訴，本院判決如下：
    主  文
上訴駁回。
    理  由
一、不服地方法院第一審判決上訴，須提出上訴書狀，並敘述具
    體理由，為上訴必備程式。所提書狀未敘述上訴理由，或僅
    曾以言詞陳述上訴理由，應於上訴期間屆滿後20日內補提理
    由書於原審法院。原審法院認逾期未補提上訴理由，應定期
    間先命補正；逾期未補正，為上訴不合法律上程式，應以裁
    定駁回。如已提出上訴理由，但所提非屬具體理由，則由第
    二審法院以上訴不合法律上程式，判決駁回。刑事訴訟法第
    350條、第362條與第367條明文規定。
二、原判決認定被告犯原判決附表（下稱附表）所示妨害自由、
    加重竊盜及施用毒品等犯行已經被告坦白承認，且有附表所
    示證據為憑，事證明確，審酌被告正值青壯，不思自食其力
    ，奮發有為，多次攜帶兇器、結夥行竊，危害社會治安，欠
    缺尊重他人財產權益及守法之觀念，應嚴予非難，兼衡被告
    素行、智識程度，犯罪之動機、目的、手段、所獲利益及被
    告曾因施用毒品經觀察、勒戒，獲不起訴處分寬典，猶施用
    海洛因、甲基安非他命，又再犯本案多項罪行，自制力薄弱
    ，但施用毒品實屬自戕行為暨被告犯罪後態度等一切情狀，
    就所犯附表各罪，分別量處如附表所示刑罰，並定應執行刑
    有期徒刑2年10月。經核認事用法並無違法、失當。
三、被告上訴意旨：原審判太重云云。惟查：被告前因攜帶兇器
    加重竊盜、施用第一級毒品案件，曾經本院以99年上易字第
    2384號、99年上訴字第3727號、原審99年易字第1341號，分
    別判處有期徒刑8月、9月及10月確定，有被告前案紀錄表可
    憑。被告於本案各犯行均構成累犯，皆具有法定加重事由，
    而原審依刑法第57條規定審酌被告犯行之一切情狀，就所犯
    妨害自由、加重竊盜及施用第一級毒品共7 罪，分別量處最
    低刑度，有期徒刑3月、7 月（3罪）、8月（3罪），應執行
    有期徒刑2年10月，核屬從輕量刑。
四、上訴理由不足以認原判決有何不當或違法。被告上訴不合法
    ，應予駁回，並不經言詞辯論為之。
五、依刑事訴訟法第367條前段、第372條，判決如主文。
中    華    民    國    100    年    10    月    24   日
                  刑事第六庭審判長法  官  邱同印
                                  法  官  吳淑惠
                                  法  官  郭豫珍
以上正本證明與原本無異。
施用第一級毒品罪部分如不服本判決，應於收受送達後10日內向
本院提出上訴書狀，其未敘述上訴之理由者並得於提起上訴後10
日內向本院補提理由書（均須按他造當事人之人數附繕本）「切
勿逕送上級法院」。
其餘部分均不得上訴。
                                  書記官  陳采薇
中    華    民    國   100    年    10    月    24    日
┌───────────────────────────────────────────┐
│附表                                                                                  │
├──┬─────────────────┬─────────┬─────┬──────┤
│編號│犯罪事實                          │證據              │罪名      │主文        │
├──┼─────────────────┼─────────┼─────┼──────┤
│1   │李奕學因張偉立積欠蔡信毅債務，竟與│(一)證人即同案被告蔡│刑法第304 │李奕學共同以│
│    │蔡信毅基於強制之犯意聯絡，於99年4 │  信毅於警詢及檢察│條第1 項以│脅迫使人行無│
│    │月10日下午3 時許，邀同不知情之方繼│  官訊問時具結所為│脅迫使人行│義務之事，累│
│    │國前往臺北縣蘆洲市（改制為新北市蘆│  陳述。          │無義務之事│犯，處有期徒│
│    │洲區○○○路271 巷19號2 樓張偉立、│(二)證人張偉勳、張偉│罪。      │刑月。    │
│    │張偉勳住處，搬取張偉勳所有之電腦主│  立、方繼國於警詢│          │            │
│    │機2 台，要求張偉勳代為清償張偉立之│  時之陳述。      │          │            │
│    │債務，以此脅迫方式，使張偉勳行無義│(三)台新銀行自動櫃員│          │            │
│    │務之事，張偉勳乃於翌日凌晨2 時36分│  機交易明細表、八│          │            │
│    │許，在臺北縣蘆洲市○○路220 號便利│  里鄉農會存摺交易│          │            │
│    │商店內，以自動櫃員機轉帳新臺幣8000│  明細、北區農會電│          │            │
│    │元至李奕學所有之八里鄉農會埤頭分部│  腦共用中心帳戶交│          │            │
│    │帳號00000000000000號帳戶內。      │  易明細表各1 件。│          │            │
├──┼─────────────────┼─────────┼─────┼──────┤
│2   │李奕學與陳君豪、陳建豪（均經本院判│(一)證人即同案被告陳│修正前刑法│李奕學結夥三│
│    │決有罪在案）基於意圖為自己不法所有│  君豪、陳建豪於警│第321 條第│人以上攜帶兇│
│    │之犯意聯絡，於99年4 月14日晚間8 時│  詢、檢察官訊問時│1 項第3 款│器竊盜，累犯│
│    │30分許，在臺北縣淡水鎮（改制為新北│  具結所為陳述。  │、第4 款攜│，處有期徒刑│
│    │市淡水區○○○路○ 段路旁，由李奕學│(二)證人鄭皓蔚於警詢│帶兇器、結│柒月。      │
│    │、陳建豪持客觀上足以危害他人生命、│  時之陳述。      │夥三人以上│            │
│    │身體安全之扳手（未據扣案），竊取鄭│                  │竊盜罪。  │            │
│    │皓蔚所有之車牌號碼8868-QD 號自用小│                  │          │            │
│    │客車車牌2 面，陳君豪則在旁把風。  │                  │          │            │
├──┼─────────────────┼─────────┼─────┼──────┤
│3   │李奕學與陳君豪、陳建豪（均經本院判│(一)證人即同案被告陳│修正前刑法│李奕學結夥三│
│    │決有罪在案）基於意圖為自己不法所有│  君豪、陳建豪於警│第321 條第│人以上攜帶兇│
│    │之犯意聯絡，於99年4 月16日上午4 時│  詢、檢察官訊問時│1 項第3 款│器竊盜，累犯│
│    │57分許，在臺北縣三重市（改制為新北│  具結所為陳述。  │、第4 款攜│，處有期徒刑│
│    │市三重區○○○○路、重安街口，由陳│(二)證人何俊龍於警詢│帶兇器、結│柒月。      │
│    │建豪持客觀上足以危害他人生命、身體│  時之陳述。      │夥三人以上│            │
│    │安全之螺絲起子1 枝，竊取何俊龍所管│(三)監視錄影翻拍照片│竊盜罪。  │            │
│    │理之車牌號碼1137-WP （起訴書誤載為│  16幀。          │          │            │
│    │「1137-WD 」）號自用小客車後照鏡2 │                  │          │            │
│    │具，李奕學則與陳君豪在旁把風。    │                  │          │            │
├──┼─────────────────┼─────────┼─────┼──────┤
│4   │李奕學與陳君豪、陳建豪（均經本院判│(一)證人即同案被告陳│修正前刑法│李奕學結夥三│
│    │決有罪在案）基於意圖為自己不法所有│  君豪、陳建豪於警│第321 條第│人以上竊盜，│
│    │之犯意聯絡，於99年5 月3 日上午某時│  詢、檢察官訊問時│1 項第4 款│累犯，處有期│
│    │許，在臺北縣五股鄉（改制為新北市五│  具結所為陳述。  │結夥三人以│徒刑捌月。  │
│    │股區○○○路天乙橋旁，由陳君豪竊取│(二)證人潘營笙、潘晉│上竊盜罪。│            │
│    │潘營笙所有之車牌號碼6729-KD 號自用│  彤於警詢時之陳述│          │            │
│    │小客車，李奕學、陳建豪則在旁把風。│  。              │          │            │
├──┼─────────────────┼─────────┼─────┼──────┤
│5   │李奕學與陳君豪、陳建豪（均經本院判│(一)證人即同案被告陳│修正前刑法│李奕學結夥三│
│    │決有罪在案）基於意圖為自己不法所有│  君豪、陳建豪於警│第321 條第│人以上攜帶兇│
│    │之犯意聯絡，於99年5 月4 日凌晨2 時│  詢、檢察官訊問時│1 項第3 款│器竊盜，累犯│
│    │9 分許，在臺北縣三重市○○路73巷9 │  具結所為陳述。  │、第4 款攜│，處有期徒刑│
│    │號前，由李奕學持客觀上足以危害他人│(二)證人許綺珍於警詢│帶兇器、結│柒月。      │
│    │生命、身體安全之螺絲起子1 枝，竊取│  時之陳述。      │夥三人以上│            │
│    │許綺珍所有之車牌號碼2998-VK 號自用│(三)監視錄影翻拍照片│竊盜罪。  │            │
│    │小客車後照鏡2 具，陳建豪、陳君豪則│  36幀。          │          │            │
│    │在旁把風。                        │                  │          │            │
├──┼─────────────────┼─────────┼─────┼──────┤
│6   │李奕學與陳建豪（由本院判決有罪在案│(一)證人即同案被告陳│修正前刑法│李奕學結夥三│
│    │）、陳君豪（未據起訴）基於意圖為自│  建豪於警詢及檢察│第321 條第│人以上攜帶兇│
│    │己不法所有之犯意聯絡，於99年5 月11│  官訊問時具結所為│1 項第3 款│器竊盜，累犯│
│    │日下午5 時許，在臺北縣蘆洲市○○路│  陳述。          │、第4 款攜│，處有期徒刑│
│    │120 巷53號前，由李奕學、陳君豪持客│(二)證人莊恭文於警詢│帶兇器、結│捌月。      │
│    │觀上足以危害他人生命、身體安全之螺│  時之陳述。      │夥三人以上│            │
│    │絲起子1 枝（未據扣案），破壞莊恭文│(三)贓物認領保管單1 │竊盜罪。  │            │
│    │所有之車牌號碼EW-2933 號自用小客車│  件。            │          │            │
│    │駕駛座門鎖（毀損部分未據告訴），並│(四)照片4 幀。      │          │            │
│    │發動電門竊取之，復由陳君豪拆取其汽│(五)臺北縣政府警察局│          │            │
│    │車音響，陳建豪則在一旁把風。      │  99年7 月27日北縣│          │            │
│    │                                  │  警鑑字第09901185│          │            │
│    │                                  │  83號鑑驗書1 件。│          │            │
├──┼─────────────────┼─────────┼─────┼──────┤
│7   │李奕學基於施用第一、二級毒品之犯意│臺灣檢驗科技股份有│毒品危害防│李奕學施用第│
│    │，於民國99年7 月17日晚間某時許，在│限公司濫用藥物檢驗│制條例第10│一級毒品，累│
│    │臺北縣蘆洲市○○路嘉年華汽車旅館房│報告1 件。        │條第1 項施│犯，處有期徒│
│    │間內，以將海洛因、甲基安非他命置入│                  │用第一級毒│刑捌月。    │
│    │玻璃球內燒烤產生煙霧之方式，施用海│                  │品罪、同條│            │
│    │洛因、甲基安非他命1 次。嗣於翌日晚│                  │第2 項施用│            │
│    │間7 時50分許，在臺北縣蘆洲市○○路│                  │第二級毒品│            │
│    │185 巷45弄路口為警查獲。          │                  │罪。      │            │
└──┴─────────────────┴─────────┴─────┴──────┘